【裁判字號】    99,聲,143
【裁判日期】    990707
【裁判案由】    停止執行
【裁判全文】
臺灣板橋地方法院民事裁定               99年度聲字第143號
聲  請  人  乙○○
相  對  人  甲○○
上列當事人間聲請停止執行事件，本院裁定如下：
    主  文
聲請人供擔保新臺幣壹佰柒拾柒萬參仟零參拾捌元後，本院九十
九年度司執字第三六五七０號強制執行事件之強制執行程序，於
本院九十九年度重訴字第二００號確認債權不存在等之訴判決確
定前應暫予停止。
    理  由
一、按有回復原狀之聲請或提起再審或異議之訴，或對於和解為
    繼續審判之請求，或提起宣告調解無效之訴、撤銷調解之訴
    ，或對於許可強制執行之裁定提起抗告時，法院因必要情形
    或依聲請定相當並確實之擔保，得為停止強制執行之裁定。
    強制執行法第18條第2 項定有明文。次按依強制執行法第18
    條第2 項定擔保金額而准許停止強制執行之裁定者，該項擔
    保係備供債權人因停止執行所受損害之賠償，其數額應依標
    的物停止執行後，債權人未能即時受償或利用該標的物所受
    之損害額，或其因另供擔保強制執行所受之損害額定之，非
    以標的物之價值或其債權額為依據（最高法院86年度台抗字
    第442 號、91年度台抗字第429 號裁判要旨參照）。
二、本件聲請人以相對人前以本院99年度司促字第1216號支付命
    令為執行名義，聲請本院99年度司執字第36570號強制執行
    聲請人所有財產在案，惟上開支付命令送達並不合法，且兩
    造間並無借貸契約關係存在，聲請人業已就前揭執行名義提
    起再審及確認之訴，然在上開訴訟確定前，若不停止執行程
    序，相對人聲請拍賣聲請人所有財產之結果，將使聲請人蒙
    受不能或難以回復原狀之損害。為此，聲請裁定停止本院
    99年度司執字第36570號強制執行事件之強制執行程序。
三、查本院99年度司執字第36570號強制執行事件之執行程序目
    前仍在進行中，且聲請人所提再審及確認債權不存在之訴，
    亦經本院以99年度重訴字第200號案件受理在案等情，業經
    本院調取上開執行及民事卷宗核閱無訛。本院審究上情並核
    閱卷宗後，認為聲請人之聲請為有理由，應予准許。
四、經查，本院99年度司執字第36570號強制執行事件，相對人
    係以本院99年度司促字第1216號支付命令為執行名義，向本
    院民事執行處聲請強制執行，其對於本件聲請人之本金債權
    額為新臺幣（下同）0000000元，此經本院查閱上開執行卷
    宗屬實，則本院斟酌相對人因停止強制執行程序所可能招致
    之損害，應為延後取得該金錢為使用收益之損失，並參諸民
    法第203條之規定，以週年利率5%計算其相當於利息之損失
    為適當。又本院於99年6月11日受理聲請人所提再審及確認
    債權不存在之訴，訴訟標的金額為0000000元，該案為得上
    訴第三審之案件，參酌司法院訂頒各級法院辦案期限實施要
    點之規定，第一、二、三審通常程式審判案件之期限分別為
    1年4月、2年、1年，共計4年4月，據此預估聲請人提起再審
    及確認債權不存在之訴而致相對人之執行延宕期間約為4年4
    月，如以相對人在上開強制執行程序中主張之債權本金，按
    法定週年利率5%計算，則相對人因停止執行可能遭受之利息
    損失為0000000元【0000000×（4＋4/12）×5%＝0000000，
    元以下四捨五入】，是本院認本件聲請人聲請停止強制執行
    應供擔保之金額以0000000元為相當，爰裁定如主文第1項所
    示。
五、依首揭法條規定，裁定如主文。
中    華    民    國    99    年    7    月    7    日
                  民事第三庭    法  官  張紫能
以上正本係照原本作成
如對本裁定抗告，應於收受裁定正本送達後10日內向本院提出抗
告狀，並繳納抗告裁判費新台幣1,000元整。
中    華    民    國    99    年    7    月    7    日
                                書記官  蔡佳容

司法院資訊處製作；財團法人民間司法改革基金會備份。
